ja: クロスバースタイル: エラスティックフレキシバー; ハイブリッドフォームカバードエラスティック; リジッドコンペティション; その他
zh-TW: 橫桿樣式: 彈性靈活桿; 混合型泡棉包覆彈性桿; 剛性競賽桿; 其他
en: Crossbar style: Elastic Flexi-bar; Hybrid Foam-covered Elastic; Rigid Competition; Other
cs: Typ příčníku: Elastická Flexi-bar; Hybridní elastická pokrytá pěnou; Pevná soutěžní; Ostatní
pt-PT: Estilo da barra transversal: Barra flexível elástica; Elástico híbrido revestido a espuma; Competição rígida; Outra
el: Στυλ εγκάρσιας ράβδου: Ελαστική ράβδος Flexi-bar; Υβριδική ελαστική ράβδος με επικάλυψη αφρού; Άκαμπτη (για αγώνες); Άλλο
da: Tværstangsstil: Elastisk flexi-bar; Hybrid skumbelagt elastik; Stiv (konkurrence); Andet
nb: Tverrstangstil: Elastisk flexi-stang; Hybrid skumdekket elastisk; Stiv (konkurranse); Annet
fr: Style de barre transversale: Barre flexible élastique; Élastique hybride recouvert de mousse; Compétition rigide; Autre
ko: 크로스바 스타일: 탄성 플렉시바; 폼 커버 하이브리드 탄성형; 고강도 경기용; 기타
ro-RO: Stilul barei transversale: Bară flexibilă elastică; Elastică hibridă acoperită cu spumă; Rigidă pentru competiții; Altele
fi: Poikkituen tyyppi: Joustava Flexi-rima; Hybridi vaahtomuovipäällysteinen joustava; Jäykkä kilparima; Muu
es: Estilo de la barra transversal: Barra flexible elástica; Híbrido elástico recubierto de espuma; Rígido de competición; Otro
bg-BG: Стил на напречната греда: Еластична гъвкава напречна греда; Хибридна еластична с покритие от пяна; Твърда състезателна; Други
lt-LT: Skersinio tipas: Elastingas „Flexi-bar“; Hibridinis elastinis su putplasčio danga; Standus varžybinis; Kita
sv: Typ av tvärstång: Elastisk Flexi-bar; Hybrid elastisk med skumhölje; Styv tävling; Övrigt
th: สไตล์คานขวาง: บาร์ยืดหยุ่นอีลาสติก; อีลาสติกหุ้มโฟมแบบไฮบริด; บาร์แข็งสำหรับแข่งขัน; อื่นๆ
it: Stile traversa: Asta flessibile elastica; Ibrida elastica rivestita in schiuma; Rigida da competizione; Altro
hu: Crossbar stílusa: Rugalmas Flexi-bar; Hibrid habbal bevont rugalmas; Merev versenyszintű; Egyéb
sl-SI: Slog prečke: Elastična prečka (Flexi-bar); Hibridna elastična prečka s prevleko iz pene; Toga tekmovalna prečka; Drugo
ru: Стиль поперечины: Эластичная перекладина (Flexi-bar); Гибридная эластичная в оболочке из пеноматериала; Жесткая соревновательная; Другое
hr-HR: Stil prečke: Elastična Flexi-šipka; Hibridna elastična šipka obložena pjenom; Kruta natjecateljska šipka; Ostalo
de: Stil der Querstange: Elastische Flexi-Stange; Hybrid (schaumstoffummantelt, elastisch); Starr (Wettbewerb); Sonstige
pt-BR: Estilo da barra transversal: Barra flexível elástica; Elástico híbrido revestido de espuma; Competição rígida; Outro
nl: Dwarsstang stijl: Elastische flexi-bar; Hybride schuimbedekt elastiek; Stijve competitie; Overig
tr: Üst çıta stili: Esnek Flexi-bar; Hibrit Köpük Kaplı Esnek; Sert Yarışma; Diğer
vi: Kiểu thanh ngang: Thanh Flexi đàn hồi; Thun bọc xốp hỗn hợp; Dạng cứng dùng trong thi đấu; Khác
sk-SK: Štýl priečky: Elastická tyč Flexi-bar; Hybridná elastická s penovým poťahom; Pevná súťažná; Iné
pl: Styl poprzeczki: Elastyczna tyczka Flexi-bar; Tyczka hybrydowa elastyczna w osłonie z pianki; Sztywna tyczka wyczynowa; Inne
zh-CN: 横杆式: 弹性柔性杆; 混合型泡沫覆盖弹性杆; 比赛硬杆; 其他